# 7 天通知存款现金流如何放置

提问人：4 杯茶 时间：2017-08-21 23:34:52
请教各位，对于企业的“7天通知存款”，一般现金流怎么体现？ 比如：A企业 7 天通知存款第一笔本金是 1500 万， 7 天后赎回；之后自动以这 1500 万作为滚存的本金，继续存款，存款收回 5 次。
问题：请教，是以“1500万元”作为“投资支付的现金”还是还是以“7500万元”作为“投资支付的现金”？

回答人：chenyiwei
根据《企业会计准则第 31 号——现金流量表》第五条规定，“周转快、金额大、期限短项目的现金流入和现金流出”可以按净额列报。
此处以 7 天为一个周期的现金流入和流出应符合该条件。